【裁判字號】    99,抗,846
【裁判日期】    990713
【裁判案由】    假處分
【裁判全文】
臺灣高等法院民事裁定                   99年度抗字第846號
    抗  告  人  甲○○
    代  理  人  乙○○
上列抗告人因與丙○○間假處分事件，對於中華民國99年5月6日
臺灣板橋地方法院99年度全字第102號裁定提起抗告，本院裁定
如下：
    主  文
原裁定廢棄。
抗告人以新臺幣壹佰捌拾柒萬貳仟元為相對人供擔保後，禁止相
對人對於台北縣中和市○○路327巷47號4樓建物繼續進行變更結
構之修繕行為。
聲請及抗告訴訟費用由相對人負擔。
    理  由
一、按於爭執之法律關係，有定暫時狀態之必要者，準用關於假
    處分之規定，民事訴訟法第538條定有明文。所謂有爭執之
    法律關係，凡適於為民事訴訟標的，如所有權者，為防止重
    大損害或避免急迫危險或相類情形而有必要者，即無不予准
    許之理。又假處分所必要之方法，由法院以裁定酌定之，亦
    為同法第535條第1項所明定，即假處分之方法應由法院依職
    權定之，不受債權人聲請假處分表明之拘束，而法院酌定假
    處分之方法時，應斟酌保全強制執行或假處分之實際需要，
    以能達假處分之目的為準則，此同為定暫時狀態之處分所準
    用。
二、抗告人聲請及抗告意旨略以：坐落台北縣中和市○○路327
    巷47號4樓建物為相對人丙○○所有，相對人未向主管機關
    申請合法建物整修之許可，即自民國99年4月22日起雇工大
    幅整修上開房屋之室內設計，裝設水管挖樓板，欲將原3房2
    廳1衛改成6套房出租，並違法將陽台外推，致其所有同號3
    樓房屋之屋頂破裂、牆壁多處裂縫及水泥塊掉落等損害，所
    有權受到侵害，並嚴重影響生命安全，相對人如繼續施工，
    損害將繼續擴大，為避免急迫之危險，有預先防止之必要，
    爰依民事訴訟法第532條、第538條之規定，聲請禁止相對人
    就其所有之房屋繼續整修、更改室內設計等行為等語，經原
    法院駁回其聲請，抗告人不服，乃抗告前來，求為廢棄原裁
    定，提出建物登記謄本、所有權狀、房屋外觀及內部現況照
    片在卷，依抗告人所陳事證，足認就假處分之請求及原因已
    為釋明，縱認釋明不足，抗告人已陳明願提供擔保代釋明，
    ，應予准許如主文所示之禁止行為。
三、次按法院定擔保金額而為准許假處分之裁定者，該項擔保係
    備供債務人因假處分所受損害之賠償，其數額應依標的物受
    假處分後，債務人不能利用該標的物所受之損害額定之。經
    查相對人所有之房屋坐落於台北縣中和市○○路327巷47號4
    樓，面積為103.76平方公尺，依抗告人所陳相對人欲改建為
    六間套房出租，當地租屋價格，大坪數房間含床及冷氣之租
    金約新台幣（下同）7、8千元、小坪數房間租金則約4、5千
    元，並提出附近500公尺租屋資料供參，依各級法院辦案期
    限實施要點規定：第一審通常程序審判案件之期限為1年4個
    月、第二審審判案件之期限為2年、第三審審判案件之期限
    為1年，即兩造間本案訴訟約需4年4月，爰酌情以每間套房
    租金平均約6,000元計算，相對人因本件假處分而不能利用
    該房屋之損害為1,872,000元（計算式：6,000元×6間×52
    月＝1,872,000元），以此作為抗告人為假處分應提供之擔
    保金額。抗告意旨指摘原裁定不當，聲明廢棄，為有理由，
    爰裁定如主文。
中    華    民    國    99    年    7     月    13    日
                    民事第九庭
                        審判長法  官  黃熙嫣
                              法  官  林玲玉
                              法  官  陳玉完
正本係照原本作成。
本裁定除以適用法規顯有錯誤為理由外，不得再抗告。如提起再
抗告，應於收受後10日內委任律師為代理人向本院提出再抗告狀
。並繳納再抗告費新台幣１千元。
中    華    民    國    99    年    7     月    14    日
                              書記官  鎖瑞嶺

司法院資訊處製作；財團法人民間司法改革基金會備份。
